【裁判字號】    98,簡上,110
【裁判日期】    980430
【裁判案由】    傷害等
【裁判全文】
臺灣桃園地方法院刑事判決             98年度簡上字第110號
上  訴  人  臺灣桃園地方法院檢察署檢察官
上  訴  人
即  被  告  甲○○
選任辯護人  陳萬發律師
上列上訴人因被告傷害等案件，不服中華民國97年12月31日本院
97年度桃簡字第3835號第一審刑事簡易判決（聲請簡易判決處刑
書案號：臺灣桃園地方法院檢察署97年度偵字第23947 號），提
起上訴，本院管轄之第二審合議庭判決如下：
    主  文
上訴駁回。
甲○○緩刑貳年。
    事  實
一、甲○○之妻林哲芬駕駛車牌號碼3E-0846 號自用小客車，於
    民國97年4 月9 日下午8 時許，在桃園縣八德市○○路255
    號前，與乙○○所駕駛之車牌號碼2223-NT 號自用小客車及
    劉家棋所駕駛之車牌號碼4260-TQ 號自用小客車發生交通事
    故，於同日下午8 時20分許，適桃園縣政府警察局八德分局
    交通小隊員警在該處蒐證並測繪現場圖時，甲○○心生不悅
    ，竟基於公然侮辱之犯意，以「人渣」、「社會敗類」、「
    幹你娘」、「幹你娘雞巴」等不雅言語，在上開眾人得以共
    見共聞處所辱罵乙○○，致名譽受損。嗣乙○○之胞姊丙○○至現場瞭解情況，進而斡旋，甲○○見狀另基於傷害人體
    之犯意，以腳踢踹懷有身孕之丙○○腹部，致丙○○受有腹
    痛、出血及有流產傾向之傷害（惟未至使之墮胎）。
二、案經乙○○、丙○○訴由臺灣桃園地方法院檢察署檢察官偵
    查後，聲請簡易判決處刑。
    理  由
一、證據能力之說明
  (一)按被告之自白，非出於強暴、脅迫、利誘、詐欺、疲勞訊問
    、違法羈押或其他不正之方法，且與事實相符者，得為證據
    ；被告陳述其自白係出於不正之方法者，應先於其他事證而
    為調查，該自白如係經檢察官提出者，法院應命檢察官就自
    白之出於自由意志，指出證明之方法，刑事訴訟法第156 條
    第1 項、第3 項定有明文。準此，被告對檢察官所提被告於
    警詢時及偵查中自白之證據能力俱無意見，本院亦查無明顯
    事證足證檢、警機關於製作該等筆錄，有對被告施以不正方
    法之情事，是被告於審判外之陳述，均係出於任意性之陳述
    ，且與事實相符，均認具證據能力。
  (二)按被告以外之人於審判外之言詞或書面陳述，除法律有規定
    者外，不得作為證據。被告以外之人於審判外之陳述，雖不
    符前4 條（指刑事訴訟法第159 條之1 至第159 條之4） 之
    規定，而經當事人於審判程序同意作為證據，法院審酌該言
    詞陳述或書面陳述作成時之情況，認為適當者，亦得為證據
    。刑事訴訟法第159 條第1 項、第159 條之5 第1 項，分別
    定有明文。查被告於審判程序中，對於證人即告訴人乙○○
    及丙○○、證人曾美珍、劉家棋、林哲芬分別於警詢或偵查
    中之證述，朱世宏婦產科診所97 年4月12日診斷證明書，均
    不爭執證據能力，公訴檢察官對此等證據之證據能力亦不爭
    執，其等係證明犯罪事實存否所必要之證據，而足見審判外
    筆錄及文書具相當之可信性，依前述「同意性」之傳聞法則
    例外規定，均具證據能力。
二、被告上訴意旨略以：上開時日僅係雙方對話語氣欠佳，並非
    對告訴人乙○○公然侮辱，且當時情緒失控，亦無實際踢到
    告訴人丙○○腹部，嗣於審理期日坦承上開犯行，且與告訴
    人達成和解，並已賠償等語。檢察官之上訴意旨則略以：被
    告否認犯行，犯後態度不佳，原審判決量刑過輕等語。
三、犯罪事實之認定
    訊據上訴人即被告甲○○於準備程序中否認上開犯行，嗣於
    本院審理中對有於上揭時日，以上述不雅言語在上開眾人得
    以共見共聞處所辱罵乙○○，另以腳踢踹懷孕之丙○○腹部
    ，致丙○○受有腹痛、出血及有流產傾向之傷害等情坦承不
    諱。經核與證人即告訴人乙○○及丙○○、證人即乙○○之
    妻曾美珍、證人劉家棋、證人即被告之妻林哲芬分別於警詢
    或偵查中之證述均相合致，此外，並有朱世宏婦產科診所97
    年4 月12日診斷證明書在卷可稽，足徵被告上開自白，核與
    事實相符，堪以採信。本案事證明確，被告如事實欄所載之
    犯行洵堪認定。
四、論罪科刑之法律適用
  (一)核被告甲○○所為，係犯刑法第277 條第1 項之傷害罪、第
    309 條第1 項之公然侮辱罪。原審以被告犯行明確，依刑法
    第277 條第1 項、第309 條第1 項、第41條第1 項前段，刑
    法施行法第1 條之1 第1 項、第2 項前段，逕以簡易判決判
    處公然侮辱罪部分拘役30日，傷害罪部分有期徒刑4 月，並
    均諭知如易科罰金，以新臺幣2,000 元折算1 日，其認事用
    法，核無不合，量刑亦屬妥適，自應予維持。至檢察官上訴
    意旨以原審量刑過輕；被告上訴意旨原否認犯行，嗣坦承上
    開犯罪事實，且與告訴人達成和解，並如數給付賠償金額，
    請求從輕量刑。而按關於刑之量定，係實體法上賦予法院得
    為自由裁量之事項，倘其未有逾越法律所規定之範圍，或濫
    用其權限，即不得任意指摘為違法，以為上訴之理由（最高
    法院75年台上字第7033號判例意旨參照）。檢察官及被告雖
    均就原審法院適法範圍裁量權之行使為爭執，惟原審量定刑
    期，已審酌被告犯罪動機、目的、手段、辱罵他人之場所、
    以腳踹孕婦腹部，險危及純然無辜胎兒之安全、所生危害及
    其犯後態度等情狀，分別判處被告拘役30日、有期徒刑4 月
    ，並均諭知易科罰金之折算標準，固然對於以2,000 元折算
    1 日之易刑處分標準為何，是否考量被告職業、資力等而認
    以2,000 元為適當並無敘及理由，惟尚難認已逾越適當性、
    必要性及相當性之比例原則而有違法。綜上，本件原審判決
    認事用法及量刑既均無違誤瑕疵可指，本案檢察官及被告上
    訴自均無理由，應予駁回。
  (二)又被告前未曾因故意犯罪受有期徒刑以上刑之宣告，有臺灣
    高等法院被告前案紀錄表可按，其因一時失慮，偶罹刑典，
    事後已坦承犯行，且與告訴人達成和解，並給付賠償金額，
    而徵得告訴人原諒，此有和解書乙紙存卷可參，已見其深具
    悔意，是被告經此偵、審教訓後，當知所警惕，告訴人亦具
    狀表示不反對被告為緩刑宣告，檢察官對此亦無意見，本院
    認尚無逕對被告施以短期自由刑之必要，為期其能有效回歸
    社會，故原審對被告宣告之刑，以暫不執行為適當，爰依刑
    法第74條第1 項第1 款規定，併予宣告緩刑2 年，以啟自新
    。
據上論斷，應依刑事訴訟法第455 條之1 第1 項、第3 項、第36
8 條，刑法第74條第1項第1款，判決如主文。
本案經檢察官王惟琪到庭執行職務。
中    華    民    國    98    年    4     月    30    日
              刑事第六庭  審判長法  官  錢建榮
                                法  官  黃翊哲
                                法  官  呂美玲
以上正本證明與原本無異。
不得上訴。
                                書記官  李玉華
中    華    民    國    98    年    5     月    5     日


司法院資訊處製作；財團法人民間司法改革基金會備份。
